【裁判字號】    97,易,260
【裁判日期】    970508
【裁判案由】    恐嚇取財
【裁判全文】
臺灣高雄地方法院刑事判決               97年度易字第260號
公  訴  人  臺灣高雄地方法院檢察署檢察官
被      告  乙○○
                      雄市楠梓區戶政事務所)
                    (現於臺灣高雄第二監獄執行中）
被      告  丁○○
共      同
選任辯護人  洪千琪律師
上列被告因恐嚇取財案件，經檢察官提起公訴（96年度偵字第278
79號），本院判決如下：
    主  文
乙○○、丁○○共同犯恐嚇取財未遂罪，乙○○處有期徒刑肆月
，丁○○處有期徒刑月，如易科罰金，均以新臺幣壹仟元折算
壹日；又共同犯恐嚇取財未遂罪，乙○○處有期徒刑肆月，丁○○處有期徒刑月，如易科罰金，均以新臺幣壹仟元折算壹日。
乙○○應執行有期徒刑陸月，丁○○應執行有期徒刑肆月，如易
科罰金，均以新台幣壹仟元折算壹日。
乙○○其他被訴恐嚇取財部分均無罪。
    事  實
一、乙○○與丁○○係夫妻。緣乙○○於民國96年5月間化名「
    張君緯」，在台南市○○區○○路「潘朵拉SPA」按摩店擔
    任全職按摩服務生，因而認識本為護士，但在該店兼職按
    摩服務生之甲○○，詎2 人因搶奪客戶產生齟齬，乙○○因
    而心生不滿，竟與丁○○共同意圖為自己不法之所有，基於
    恐嚇取財之犯意聯絡，分別於：（1）96 年7 月間，先由丁○○提供不知情之友人丙○○所有之台灣郵政鳳山三民路郵
    局局號0000000 、帳號0000000 號帳戶，及不知情之友人朱
    佑林申辦之0000000000號門號，再由乙○○於同年月17日凌
    晨2 時51分許，使用上開門號傳送恐嚇簡訊至甲○○使用之
    0000000000號電話，內容略謂：其手中握有甲○○與客戶之
    不雅按摩裸體照片，若甲○○未將新台幣（下同）2 萬元匯
    入前開帳戶，即將上開裸體照片拿給甲○○之母親觀覽，並
    散佈至其任職之醫院電腦上等語，致甲○○心生恐懼，惟並
    未匯出上開金額而未遂；（2） 乙○○與丁○○於96年7 月
    中旬至7 月底間某日，另起恐嚇取財之犯意聯絡，由乙○○
    向甲○○謊稱前開照片存底在其綽號「阿志」友人處，其積
    欠「阿志」款項，因而無法取回該照片存底，要其自行撥打
    0000000000號門號與「阿志」連絡，代其還款才能取回照片
    存底，嗣甲○○撥打上開電話後，即由丁○○假冒「阿志」
    ，向甲○○恫稱須給付10萬元才交付照片存底，錢不給就直
    接去甲○○家找其母親等語，亦使甲○○心生畏懼，惟甲○○因金額過鉅不堪勒索而報警查辦，乙○○、丁○○始未得
    逞。
二、案經高雄市政府警察局移請臺灣高雄地方法院檢察署檢察官
    偵查起訴。
    理  由
壹、證據能力
一、按被告以外之人於審判外之言詞或書面陳述，除法律有規定
    者外，不得作為證據，刑事訴訟法第159 條第1 項定有明文
    ，此即學理上所稱之「傳聞證據排除法則」，而依上開法律
    規定，傳聞證據原則上固無證據能力，但如法律別有規定者
    ，即例外認有證據能力。按被告以外之人於檢察事務官、司
    法警察官或司法警察調查中所為之陳述，與審判中不符時，
    其先前之陳述具有較可信之特別情況，且為證明犯罪事實存
    否所必要者，得為證據，刑事訴訟法第159 條之2 定有明文
    。經查，被告及辯護人爭執證人甲○○於警詢中所為陳述之
    證據能力，因證人甲○○業經本院傳喚到庭作證，而其於本
    院審判期日所為之證述情節，核與其於警詢中所為之陳述情
    節均相符，因而與刑事訴訟法第159 條之2 規定要件不符，
    亦核無刑事訴訟法第159 條之3 、之4 或之5 所規定之傳聞
    法則例外之情形，故認證人甲○○於警詢中所為之陳述，應
    無證據能力。
二、又按被告以外之人於審判外之陳述，雖不符刑事訴訟法第
    159 條之1 至之4 之規定，然經當事人於審判程序同意作為
    證據，法院審酌該言詞陳述或書面陳述作成時之情況，認為
    適當者，亦得為證據，刑事訴訟法第159 條之5 第1 項定有
    明文。除上開證人甲○○於警詢之證述外，本判決下列所引
    用之各項證據，業經被告、辯護人及檢察官於審理中同意作
    為證據（見本院卷第32頁），依上開規定，本院審酌該等傳
    聞證據作成時之狀況，並無不宜作為證據之情形，均得作為
    證據。
貳、實體部分：
一、訊據被告乙○○固坦承原與甲○○是同事，其與甲○○因搶
    奪客人產生齟齬，而被告丁○○亦坦承0000000000號門號為
    其向友人朱佑林借用、0000000000號門號為其所申辦，台灣
    郵政鳳山三民路郵局局號0000000 、帳號0000000 號帳戶為
    其向友人丙○○所借用，惟被告2 人均矢口否認有何恐嚇取
    財犯行，被告乙○○辯稱：其與甲○○間只是朋友間嗆聲，
    沒有恐嚇她之意思，甲○○欠其2 萬元，所以其才請甲○○
    匯錢過來，其與「阿志」均未恐嚇甲○○云云，被告丁○○
    則辯以：其不知道整件事的發生，電話都是乙○○用比較多
    ，其並無冒充「阿志」云云。經查：
（一）被告乙○○與丁○○為夫妻，乙○○於96年5 月間在「潘
      朵拉SPA 」按摩店擔任服務生，化名「張君緯」，結識原
      為護士，但在該店兼職按摩之服務生甲○○；96年6 、7
      月間，甲○○使用之門號為0000000000號，0000000000及
      0000000000號門號為被告丁○○及乙○○所使用；其
      中000000 0000 號門號為被告丁○○所申辦，0000000000
      號門號為朱佑林所申請後借予被告丁○○，台灣郵政鳳山
      三民路郵局局號0000000 、帳號0000000 號帳戶為丙○○
      所有，其於95年10月間將存摺簿影本交付予被告丁○○；
      而甲○○在尚未支付被告乙○○、丁○○2 萬元、10萬元
      前，即報警處理等情，此經證人甲○○於偵查、審理中，
      證人朱佑林、丙○○於警詢中證述無訛，並有個人戶籍資
      料2 紙、上開帳戶郵局存簿儲金簿封面影本1 紙、查詢行
      動電話基本資料2 紙等件在卷可憑，並為被告2 人及辯護
      人所不爭執，上開事實堪認為真。
（二）犯罪事實（1） 部分：
１.   0000000000號門號使用者於96年7月17日凌晨2 時51分許
      傳送內容為：「還有客人我是要不回來了，我要你轉兩萬
      給我，不然我找你媽買，你最好不相信，我如果有事，包
      （保）證會有人幫我把照片拿到你家給你媽，你醫院電腦
      上，都會收到，不然你可以跟我試試，對你我真的很討厭
      ，我那麼幫你，你對不起我，今天早上到高雄找我，我把
      你要的給你，你把你要的給我，打電話給我。」之簡訊（
      下稱簡訊A） ，及96年7 月間某日傳送內容為：「和我處
      理事情，欠我的還我，在（再）和我談<<代號700 ，0000
      000 ，0000000>> 還我以後打給我，還有和我說清楚為什
      麼這樣... 」（下稱簡訊B） 之簡訊至甲○○使用之0000
      000000 號門號一事，有卷附之甲○○手機翻拍照片2 張
      可稽（見警卷第69頁），簡訊A 部分並經證人甲○○當庭
      提供手機，經本院勘驗內容無誤（見本院卷第71、73頁）
      ，乙○○雖於審理中陳稱：簡訊B 是我發的，簡訊A我忘
      了云云，惟參諸其於警詢坦承：上開簡訊均為伊所發送，
      96年7 月間該門號之使用者為伊等語，該2 封簡訊為被告
      乙○○所發送，應可認定。證人甲○○證稱：其於潘朵拉
      SPA 按摩店擔任服務生時，確實有從事全身脫衣按摩之行
      為，被告乙○○亦自承知情此事，是其雖辯稱並未持有甲○○與客戶之不雅按摩裸體照片，這是其與甲○○吵架才
      騙她的等語，惟證人甲○○於面對知情自己從事裸體按摩
      之昔日同事，揚言握有相關不雅照片並可能散布於其家人
      、同事之際，自會擔憂確有其事而心生畏懼；又觀諸簡訊
      A 之內容：「我要你轉兩萬給我，不然我找你媽買，你最
      好不相信，我如果有事，包（保）證會有人幫我把照片拿
      到你家給你媽，你醫院電腦上... 」、「今天早上到高雄
      找我，我把你要的給你，你把你要的給我，打電話給我。
      」等語，足認被告乙○○係以甲○○交付2 萬元作為取回
      照片之對價，並以將照片拿給甲○○之母親及醫院之同事
      觀覽作為恫嚇甲○○交付財物之條件，其辯稱只是和甲○○吵架嗆聲，並無恐嚇之意，甲○○並無心生畏懼云云，
      顯屬卸責之詞，要無可採。至於辯護人辯稱：甲○○於96
      年7 月17日仍傳送11通簡訊予被告乙○○，顯見其並無心
      生恐懼云云，惟證人甲○○證稱：其乃因怕被告乙○○會
      得寸進尺，基於自衛的心態才會回嗆回去等語，復衡之甲○○事後積極向「阿志」交涉欲取回照片存底（詳後述）
      等情觀之，足認甲○○確因被告乙○○揚言散佈上開不雅
      照片，已造成其生活上相當之壓力及恐懼，其陳稱係出於
      自衛心態才打給乙○○等語，尚屬合理，要難因其事後仍
      撥打電話、傳簡訊予乙○○而認其無心生恐懼。
２.   至於被告乙○○辯稱：甲○○欠其2 萬元，所以才請甲○○匯錢過來一情，係為甲○○所否認，被告亦無相關單據
      可憑，甲○○是否確有積欠被告債務一情，已有可疑；又
      被告乙○○對於欠款之數額，於本院準備程序供稱為2 萬
      元，復於審理中陳稱：「（問：你叫她還你多少錢？）1
      萬多快2 萬。」（見本院卷第86頁），其對於欠款金額前
      後供述不一，亦與上開簡訊命甲○○交付之金額不符；另
      據被告乙○○供稱：其曾向甲○○借7000元，還了2000元
      ，甲○○欠伊之錢乃因2 人同住時，許多花費都由伊支出
      ，伊覺得甲○○應該還伊，才向其商討等語，堪認被告乙○○反欠有甲○○數千元債務，而其自稱甲○○所欠之債
      款，係2 人發生糾紛後，就當初未曾劃分之生活花費之齟
      齬，其數額既未確定，對於上開費用是否為借款，均有所
      疑，是被告乙○○所辯，係屬虛妄，均難憑採，其確有犯
      罪事實欄（1） 之恐嚇取財未遂犯行，堪以認定。
３.   被告丁○○對於上開事實，雖辯稱其並不知情，惟證人即
      上開台灣郵政帳戶所有人丙○○於警詢及審理中證稱：當
      初是因為丁○○說要玩期貨拜託伊，並說不能讓乙○○知
      道，才提供存摺封面影本給丁○○，其並無提供存摺、密
      碼、提款卡、印章等物，若丁○○要領錢，再跟伊說，伊
      再提領給他，後來在96年9 月13日，丁○○有打電話來說
      若受警方傳訊，要說沒有借帳戶予他，什麼都不知道等語
      ，然被告乙○○既命甲○○將2萬元匯至上開帳戶，其必
      然確信可順利提領出匯入金額，而上開帳戶金融卡、密碼
      、印章、存簿均保管於丙○○處，參諸被告乙○○供稱：
      其並不認識丙○○等語（見本院卷第86頁），堪認上開帳
      戶為被告丁○○提供乙○○使用，乙○○方得透過丁○○
      請丙○○提領匯入之款項，是被告乙○○辯稱：其在家看
      到1 張影印的帳戶封面影本，自己拿來用云云，殊無可採
      ，被告丁○○與乙○○就犯罪事實欄（1） 之犯行有犯意
      之聯絡一事，堪可認定。
（二）犯罪事實（2）部分：
１.   被告乙○○於96年7 月中旬至7 月底間某日，向甲○○稱
      前開照片存底在其綽號「阿志」友人處，其積欠「阿志」
      款項，要其自行與「阿志」連絡，代其還款才能取回照片
      存底，而「阿志」向甲○○恫稱須給付10萬元才交付照片
      存底，錢不給就直接去甲○○家找其母親等情，業經證人
      甲○○於偵查及審理中證述綦詳，被告乙○○雖於審理中
      否認上情，惟其於警詢中曾自承：其確有向甲○○說，欠
      0000000000持有者錢，並將相片放在0000000000持用者那
      ，若要找回相片，就將錢拿給0000000000持用者以換回相
      片等語（見警卷第19頁），至於其於審理中改稱：是甲○○跟其要行照、駕照，其說在「阿志」那，叫甲○○自己
      打0000000000那支電話要云云，係屬事後翻異之詞，無足
      採信。
２.   又被告乙○○雖供稱：「阿志」是其朋友，名叫莊信志，
      並非丁○○所偽裝云云，然全國名叫「莊信志」之人只有
      1 人，設籍於宜蘭縣，有全國戶役政查詢單1 紙在卷可憑
      ，故是否有「阿志」其人存在，已屬可疑。又0000000000
      號門號申辦人為被告丁○○，乙○○、丁○○為該門號之
      使用者，為被告2 人所不爭執，乙○○對於「阿志」為何
      使用該門號一事，雖辯稱：莊信志有時過來找我，有時我
      過去找他，甲○○都會約定時間打過來，我與她約定講完
      電話半小時至1 小時再打給我，講電話時，我在「阿志」
      旁邊云云，惟證人甲○○證稱：其打給「阿志」很多次，
      有時是自己打，有時是乙○○叫其打，沒有跟乙○○約定
      要打給乙○○後半小時再打給「阿志」等語（見本院卷第
      73 頁） ，是甲○○既可能在不定時之狀況撥打00000000
      00門號，乙○○豈有隨時於「阿志」旁邊，而得將手機供
      「阿志」使用之理，足認乙○○上開陳述，係屬無稽，而
      為迴護被告丁○○，隱瞞「阿志」即為丁○○所編造之語
      ，佐以證人甲○○證稱：當時聽電話的時候，就覺得「阿
      志」的聲音很像乙○○的男友（即被告丁○○）等語，堪
      認「阿志」即為被告丁○○假冒，被告丁○○與被告乙○○共同犯有犯罪事實（2）之犯行，灼然甚明。
（三）綜上所述，本案被告乙○○、丁○○意圖為自己不法之所
      有，共同向甲○○為上開恐嚇取財未遂之犯行，事證明確
      ，堪可認定。
二、核被告乙○○、丁○○所為，均係犯刑法第346 條第3 項、
    第1 項之恐嚇取財未遂罪。被告乙○○、丁○○就上開犯行
    間，有犯意聯絡及行為分擔，應論以共同正犯。又被告2 人
    所犯上開2 罪間，犯意各別、行為互殊，自應分論併罰。又
    被告2 人2 次雖已著手恐嚇甲○○交付財物，惟在未得逞前
    即為警查獲，其犯罪尚屬未遂，並依刑法第25條第2 項規定
    ，按既遂犯之刑度減輕其刑。爰審酌被告乙○○、丁○○正
    值青壯，不思以正當手段取得財物，竟因與甲○○發生糾紛
    ，即以威嚇之方式向人索取金錢，使被害人心生畏怖，實屬
    不該，且犯後矢口否認犯行，態度不佳，顯無悔悟之意，惟
    念及告訴人甲○○事後為被告求情，希望能從輕量刑，且被
    告2 人係未遂犯，並未實際造成他人財物之損失，被告丁○○參與情節較輕等一切情狀，各量處如主文所示之刑及定其
    應執行之刑，並諭知易科罰金之折算標準，以示懲儆。
四、被告乙○○其他被訴無罪部分：
（一）公訴意旨另以：被告乙○○另分別於：（1）96 年6 月
      22日、（2）96年6 月底間某日、（3）96 年7 月7 日，
      以0000000000門號撥打甲○○之0000000000門號，或以
      傳送簡訊之方式，向甲○○恫稱若不給付1 萬元，即將甲○○在「潘朵拉SPA 」按摩店兼差按摩服務生之事告知甲○○之家人及同事，致甲○○心生恐懼，遂分別於乙○○
      撥打恐嚇電話或傳送恐嚇簡訊之翌日，依其要求在高雄市
      前鎮區○○路某處交付其共計3萬元，因認被告上3 行為
      係各犯刑法第346 條第1項恐嚇取財罪嫌。
（二）按犯罪事實應依證據認定之，無證據不得認定犯罪事實；
      不能證明被告犯罪者，應諭知無罪之判決，刑事訴訟法第
      154 條第2 項、同法第301 條第1 項前段分別定有明文。
      次按認定不利於被告之事實，須依積極證據，苟積極證據
      不足為不利於被告事實之認定時，即應為有利於被告之認
      定，更不必有何有利之證據；又事實之認定，應憑證據，
      如未能發現相當證據，或證據不足以證明，自不能以推測
      或擬制之方法，以為裁判基礎；而刑事訴訟法上所謂認定
      犯罪事實之積極證據，係指適合於被告犯罪事實之認定之
      積極證據而言，雖不以直接證據為限，間接證據亦包括在
      內；然而無論直接或間接證據，其為訴訟上之證明，須達
      於通常一般之人均不致有所懷疑，而得確信其為真實之程
      度者，始得據為有罪之認定，倘其證明尚未達到此一程度
      ，而有合理之懷疑存在時，使無從形成有罪之確信，根據
      「罪證有疑，利於被告」之證據法則，即不得遽為不利被
      告之認定（最高法院30年上字第816 號、29年上字第3105
      號、40年台上字第86號及76年台上字第4986號判例意旨參
      照）。又告訴人之告訴，係以使被告受刑事訴追為目的，
      是其陳述是否與事實相符，仍應調查其他證據以資審認（
      最高法院52年台上字第1300號判例可資參照），是不得以
      告訴人之單一指訴為被告有罪之認定。
（三）公訴人認被告涉有上開恐嚇取財罪嫌，無非係以證人甲○○之證述，0000000000行動電話通聯記錄於96年6 月22日
      、96年6 月底、96年7 月7 日有多通撥打電話及發送簡訊
      予甲○○之資料1 份資為論據。訊據被告乙○○堅決否認
      有何恐嚇取財之犯行，辯稱：0000000000號門號雖然為其
      使用，然其向甲○○說要把她「潘朵拉SPA 」按摩店兼差
      按摩服務生之事告知她家人及同事，是因為兩人吵架的關
      係，沒有恐嚇她的意思，而且也沒要求她給付金錢，更沒
      有約定在高雄市取款共取得3 萬元等語。經查：
１.   被告乙○○於96年5 月至7 月間使用0000000000號門號，
      期間甲○○使用0000000000號門號，2 人於96年6 月間即
      因感情交惡，屢有爭執，96年6 月22日、96年6 月底、96
      年7 月7 日，0000000000號確有撥打電話或傳簡訊至0000
      000000 號 之記錄，業經證人甲○○證述在卷，並有上2
      支門號之通聯記錄附卷可稽，並為被告乙○○所不爭執，
      堪以認定。
２.   證人甲○○證稱：其遭乙○○恐嚇後，於96年6 月22日、
      96年6 月底、96年7 月7 日過後1 、2 天後即依乙○○要
      求，開車從台南到高雄依照其指示帶到高雄市○鎮區○○
      路一帶將錢拿給乙○○等語，惟被告乙○○均否認上情，
      證人甲○○亦無保留任何提領及支付之依據可資證明。證
      人甲○○雖對於事發後為何從未報警一情，於偵查中陳稱
      ：前3 次其覺得證據不夠，所以才沒報案，對高雄不熟，
      所以記不得地點等語，惟其既知應留存證據，然其交付款
      項次數達3 次，於第1 次事發之後，第2 、3 次交付時竟
      均未留下任何單據，而依卷附之通聯記錄，96年6 月底被
      告乙○○聯絡甲○○方式為發送簡訊，而甲○○未留存該
      次簡訊外，又其自行開車至指定地點，偵查時離案發僅距
      數月，其對於交付地點之大概位置竟毫無印象，其陳述難
      謂無疑，即難就其單一指述為不利於被告乙○○之認定。
      又參諸卷附之通聯記錄，被告乙○○確有於96年6 月22
      日、96年6 月底、96年7 月7 日，以0000000000號確有撥
      打電話或傳送簡訊予甲○○使用之0000000000號電話，惟
      被告乙○○於96年6 月22日、96年6 月29日其撥打、傳送
      簡訊之地點在台南市，96年7 月7 日撥打電話之地點為高
      雄縣鳳山市○○路（見警卷第87、93、95頁），96年6 月
      23、24日之通訊地點均在台南市，及96年6 月30日之通訊
      地點在高雄縣鳳山市○○路，96年7 月1 日無通訊記錄，
      96年7 月8 、9 日之通訊地點均在高雄縣鳳山市○○路（
      見警卷第87-88 、93-94 、95-96 頁），均未見被告乙○○於撥打電話或發送簡訊後1 、2 日，有至高雄市○鎮區
      ○○路一帶之紀錄，而觀諸卷附之證人甲○○使用之0000
      000000號電話通聯記錄，其於96年7 月8 、9 日之通訊地
      點亦均在台南市，亦未見其至高雄市之紀錄（見警卷第10
      1 頁），是其亦與告訴人之指訴有違，即難認被告乙○○
      有告訴人甲○○所稱，恐嚇其交付金錢，每次1 萬元共交
      付3 次之事實。
３.   又被害人就被害經過所為之陳述，其目的在於使被告受刑
      事訴追處罰，與被告處於絕對相反之立場，其陳述或不渲
      染、誇大，是其指訴是否與事實相符，仍應調查其他證據
      以資審認。證人甲○○證稱：前3 次被告乙○○只是口頭
      上說她會去告訴其同事和家人其在按摩店上班的事，是傳
      簡訊後才說其有拍照片之事等語，足認96年6 月至7 月7
      日間，被告乙○○尚未以握有裸照一事恐嚇甲○○，而參
      諸被告乙○○於偵查中辯稱：96年6 、7 月間，2 人吵架
      次數很多，甲○○男友即伊之前的經紀人，那時打電話來
      恐嚇伊，叫伊小心一點，說他在台南很行，伊才回以若妨
      礙到伊生活，伊就把甲○○的事告訴她家人等語，此經證
      人甲○○於審理中證稱：因為那經紀人要找乙○○麻煩，
      所以我朋友才騙乙○○該經紀人是我男友等語無誤，是被
      告乙○○於懷疑甲○○與其男友要對伊不利之情形下，對
      甲○○口出惡言稱要將其在潘朵拉SPA 上班之事告知其同
      事、家人，其辯稱乃出於吵架時之氣話，並非有恐嚇之意
      思等語，尚非不可採信。
４.   綜上所述，就被告乙○○被訴之3 次恐嚇取財之罪嫌部分
      ，公訴人所為訴訟上之證明，均未達通常一般之人均不致
      有所懷疑，而得確信其為真實之程度。此外，本院復查無
      其他積極證據足認被告有公訴人所指之上述犯行，揆之首
      開說明，自應為無罪之諭知。
據上論斷，應依刑事訴訟法第299 條第1 項前段、第301 條第 1
項，刑法第28條、第346 條第1 項、第3 項，第25條第2 項，第
51條第5 款，第41條第1 項前段，刑法施行法第1 條之1 ，判決
如主文。
本案經檢察官郭騰月到庭執行職務。
中    華    民    國    97    年    5     月    8    日
                  刑事第一庭   審判長法  官 陳明富
                                     法  官 王淑惠
                                     法  官 張琬如
以上正本證明與原本無異。
如不服本判決應於收受本判決後10日內向本院提出上訴書狀，並
應敘述具體理由，如未敘述上訴理由者，應於上訴期間屆滿後20
日內補提理由書狀於本院（均須按他造當事人之人數附繕本）「
切勿逕送上級法院」。
中    華    民    國    97    年    5     月    8     日
                                     書記官 劉甄庭
中華民國刑法第346條
（單純恐嚇罪）
意圖為自己或第三人不法之所有，以恐嚇使人將本人或第三人之
物交付者，處 6 月以上 5 年以下有期徒刑，得併科 1 千元以
下罰金。
以前項方法得財產上不法之利益，或使第三人得之者，亦同。
前二項之未遂犯罰之。


司法院資訊處製作；財團法人民間司法改革基金會備份。
